臺灣高等法院刑事裁定
111年度聲字第2743號
聲  請  人  
即  被  告  李俊毅



選任辯護人  蘇志倫律師
上列聲請人即被告因兒童及少年性剝削防制條例等案件（111年
度侵上訴字第75號），聲請具保停止羈押，本院裁定如下：
    主  文
聲請駁回。 
    理  由
一、聲請意旨略以：㈠被告有固定之住居所，並無任何逃亡管道
    ，且無任何情資、事證顯示被告有逃亡之虞，因此被告實無
    逃亡之虞，如命被告提供相當之擔保金或限制住居，應已足
    以擔保本案之追訴、審判，實無羈押之必要。㈡本案相關證
    人均已交互詰問完畢，被告已無串證之可能及必要，亦無任
    何事實足認被告有湮滅、偽造、變造證據或勾串共犯或證人
    之虞。㈢被告所犯並非死刑、無期徒刑或最輕本刑五年以上
    有期徒刑之罪，亦無有相當理由認為有逃亡、湮滅、偽造、
    變造證據或勾串共犯或證人之虞。㈣A女、H女、O女固指訴遭
    被告強制性交，惟被告已堅決否認上情，且A女、H女、O女
    未能提出任何證據以實其說，渠等指訴遭被告性侵，卻未驗
    傷、未報警或向親友哭訴等，實與常情相違，亦徵渠等指述
    內容之真實性存疑，尚難以被害人單一指訴遽認被告有反覆
    實施同一犯罪之虞。又被告與被害人多有債權債務關係，無
    法排除被害人因過往遭催討款項而生怨懟，始為不利被告之
    證述，故無刑事訴訟法第101條之1第1項情形。是以本件相
    關事實已調查完畢，自不影響日後審判追訴，而無羈押必要
    ，且命被告提供相當之擔保已可使被告在日後審判遵期到庭
    不影響審判之進行，日後執行之困難。綜上，請求准予具保
    停止羈押云云。
二、按被告經法官訊問後，認為犯罪嫌疑重大，而有逃亡或有事
    實足認為有逃亡之虞，或有事實足認為有湮滅、偽造、變造
    證據或勾串共犯或證人之虞，或所犯為死刑、無期徒刑或最
    輕本刑為5年以上有期徒刑之罪，有相當理由認為有逃亡、
    湮滅、偽造、變造證據或勾串共犯或證人之虞等情形之一者
    ，非予羈押，顯難進行追訴、審判或執行，得羈押之，為刑
    事訴訟法第101條第l項所明定。次按被告經法官訊問後，認
    為犯刑法第221條之強制性交罪等罪，其嫌疑重大，有事實
    足認為有反覆實施同一犯罪之虞，而有羈押之必要者，得羈
    押之，刑事訴訟法第101條之1第1項第2款亦定有明文。又羈
    押之目的，在於保全刑事偵查、審判及刑之執行，或預防被
    告反覆實施特定犯罪。而羈押之被告，除有刑事訴訟法第11
    4條各款所列情形之一，經具保聲請停止羈押不得駁回外，
    其他犯罪經羈押之被告應否許可停止羈押，事實審法院本有
    斟酌訴訟進行程度及其他情事自由裁量之權。
三、經查：
  ㈠被告前經本院訊問後，認被告涉犯兒童及少年性交易防制條
    例第27條第4項及修正前兒童及少年性剝削防治條例第36條
    第2項、第3項、兒童及少年福利與權益保障法第112條第1項
    、刑法第221條第1項、刑法第304條第2項、第346條第1項等
    罪之犯罪嫌疑重大，且有刑事訴訟法第101條第1項第3款、
    第101條之1第1項第2款所定羈押事由，非予羈押，顯難進行
    審判及執行，裁定自民國111年5月16日起羈押，並於同年8
    月16日起執行延長羈押2月在案。
  ㈡被告上開所涉及少年性交易防制條例第27條第4項及修正前兒
    童及少年性剝削防治條例第36條第2項、第3項、兒童及少年
    福利與權益保障法第112條第1項、刑法第221條第1項、刑法
    第304條第2項、第346條第1項等罪，依被告供述內容及卷內
    相關證據資料，認被告犯罪嫌疑重大，且所犯兒童及少年性
    交易防制條例第27條第4項、兒童及少年性剝削防治條例第3
    6條第3項等罪，最輕本刑為5年以上有期徒刑之重罪，並經
    第一審法院判處應執行有期徒刑25年，衡以被告面對刑事重
    責，逃亡之動機勢必較常人強烈，其以逃匿來規避後續審判
    程序之進行及刑罰執行之可能性仍高，有相當理由足認被告
    有逃亡之虞。且衡諸本案犯罪情節，被告曾任未成年學生補
    習班之班主任，容易接觸、觀察未成年人，且本案被害人高
    達5人，被告之犯罪手法均係先於網路上假冒女性及模特兒
    公司人員隱藏真實身分，取得未成年被害人之信任，再以公
    開裸照等脅迫方式強制其等為無義務之事，被告長期將不同
    被害人視為其所支配、掌握之「客體」，並有對被害人為強
    制性交等犯行，而有事實足認為有反覆實行同一犯罪之虞，
    核與刑事訴訟法第101條第1項第3款、第101條之1第1項第2
    款之羈押要件相符。再本院審酌訴訟進行程度、本案犯罪手
    段情節、被告犯行對被害人身體、社會侵犯之危害性，權衡
    國家刑事司法權之有效行使、社會秩序及公共利益、被告人
    身自由之私益及防禦權受限制之程度，認為非予繼續羈押，
    無法確保嗣後審判或執行程序之順利進行，因而無法以具保
    、限制住居、限制出境、出海等其他手段替代羈押。從而，
    本案依目前之一切情狀審酌結果，維持對被告為羈押之處分
    尚屬適當且必要，亦合乎比例原則。
  ㈢被告固以前詞請求准予具保停止羈押，惟被告所犯兒童及少
    年性交易防制條例第27條第4項、少年性剝削防治條例第36
    條第3項等罪，最輕本刑為5年以上有期徒刑之重罪，並經第
    一審法院判處應執行有期徒刑25年，是被告所犯實屬重罪。
    參以重罪常伴有逃亡之高度可能，係趨吉避凶、脫免刑責、
    不甘受罰之基本人性，被告仍存有逃避審判或刑罰執行之可
    能性，而有相當理由認其有逃亡之虞。又被告曾任未成年學
    生補習班之班主任，容易接觸、觀察未成年人，且本案被害
    人高達5人，被告之犯罪手法均係於網路上假冒女性及模特
    兒公司人員隱藏真實身分，取得未成年被害人之信任，再以
    公開裸照等脅迫方式強制其等為無義務之事，而被告長期對
    不同被害人視為其所支配、掌握之「客體」，並有對被害人
    為強制性交等犯行，而有事實足認為有反覆實行同一犯罪之
    虞。本院審酌全案卷證及被告上揭聲請理由各情形，依目前
    訴訟進行程度，認前開羈押原因並未消滅，復斟酌具保等其
    他羈押外之替代手段，尚不足以確保避免其再犯或審判、執
    行程序之順利進行。至於聲請意旨雖指稱被害人A女、H女、
    O女未能提出任何證據以實其說，且渠等指訴遭被告性侵，
    卻未驗傷、未報警或向親友哭訴等，實與常情相違，亦徵渠
    等指述內容之真實性存疑云云。惟被告是否應予羈押，僅需
    在形式上犯罪嫌疑重大，即符合羈押之要件。被告涉嫌性侵
    A女、H女、O女部分，業經原審判決有罪，本院認為被告在
    形式上犯罪嫌疑重大，是被告上開所指，實屬無據。
  ㈣綜上所述，本案被告仍有羈押之原因及必要，且無刑事訴訟
    法第114條各款所列不得駁回具保停止羈押聲請之情形。從
    而，本案被告聲請具保停止羈押，無從准許，應予駁回。
據上論斷，應依刑事訴訟法第220條，裁定如主文。　　
中　　華　　民　　國　　111 　年　　8 　　月　　18　　日
                  刑事第七庭    審判長法  官  孫惠琳
                                      法  官  連雅婷
                                      法  官  張育彰
以上正本證明與原本無異。
如不服本裁定，應於收受送達後5 日內向本院提出抗告狀。
                                      書記官  蔡麗春
中　　華　　民　　國　　111 　年　　8 　　月　　18　　日